臺灣臺中地方法院刑事判決
109年度簡上字第133號
上  訴  人  
即  被  告  張健域




上列被告因違反毒品危害防制條例案件，不服本院109年度中簡
字第67號中華民國109年1月15日第一審簡易判決（偵查案號：10
8年度毒偵字第4092號），提起上訴，本院判決如下：
    主    文
原判決撤銷。
甲○○犯施用第二級毒品罪，累犯，免刑。扣案之第二級毒品甲基
安非他命壹包（驗餘淨重1.1663公克），沒收銷燬之。
    犯罪事實
一、甲○○基於施用第二級毒品之犯意，於民國108年11月5日23時
    許，在新北市○○區○○街00號3樓之居所，以將第二級毒品甲
    基安非他命置入玻璃球燒烤產生煙霧而吸食其煙霧之方式，
    施用第二級毒品甲基安非他命1次。嗣於108年11月6日17時1
    5分許，與喬裝成吸毒網友之警員相約在臺中市北屯區崇德
    路與天津路交岔路口碰面時，為警當場扣得甲基安非他命1
    包（毛重1.40公克），後經其同意採尿送驗，結果呈安非他
    命、甲基安非他命陽性反應，始查悉上情。
二、案經臺中市政府警察局第五分局報告臺灣臺中地方檢察署檢
    察官偵查後聲請簡易判決處刑。
    理    由
一、證據能力：
（一）本判決認定事實所引用之被告以外之人於審判外之言詞或
      書面證據等供述證據，公訴人、被告在本院審理時均未聲
      明異議（見本院卷第266頁），復經本院審酌認該等證據
      之作成無違法、不當或顯不可信之情況，依刑事訴訟法第
      159 條之5 第2 項規定，均有證據能力。
（二）又本案認定事實引用之卷內其餘非供述證據，並無證據證
      明係公務員違背法定程序取得，依同法第158 條之4 規定
      反面解釋，亦均有證據能力。
二、上開犯罪事實，業據被告於偵查中及本院審理時坦承不諱（
    見毒偵卷第154頁、本院卷第268頁）。並有被告甲○○之刑案
    資料查註紀錄表、全國施用毒品案件紀錄表、矯正簡表各乙
    份（見毒偵卷第7-33頁）、員警職務報告（見毒偵卷第47-4
    8頁）、臺中市政府警察局第五分局查獲施用（持有）毒品
    案件經過情形紀錄表（見毒偵卷第51頁）、臺中市政府警察
    局第五分局搜索扣押筆錄、扣押物品目錄表（見毒偵卷第65
    -69頁）、臺中市政府警察局第五分局偵辦毒品案件尿液檢
    體對照表（見毒偵卷第81-85頁）、臺中市政府警察局第五
    分局委託檢驗尿液代號與真實姓名對照表（見毒偵卷第87頁
    ）、蒐證照片（見毒偵卷第89-93頁）、被告手機內之通訊
    軟體Line對話紀錄翻拍照片（見毒偵卷第95-120頁）、 被
    告甲○○之詮昕科技股份有限公司濫用藥物尿液檢驗報告（見
    核交卷第5頁）、衛生福利部草屯療養院108年11月15日草療
    鑑字第1081100172號鑑驗書（見核交卷第7頁）在卷可稽。
    被告前開具任意性之自白經核與事實相符而堪採信，本案事
    證已臻明確，應予依法論科。
三、論罪科刑：
（一）核被告甲○○所為，係犯毒品危害防制條例第10條第2項之
      施用第二級毒品罪。被告持有第二級毒品之低度行為，為
      施用之高度行為所吸收，不另論罪。
（二）被告前因違反毒品危害防制條例等案件，經臺灣新北地方
      法院以106年度聲字第4779號裁定定應執行有期徒刑11月
      ，又另案因施用第二級毒品罪，經臺灣新北地方法院以10
      6年度審易字第3604號判決判處應執行有期徒刑6月確定，
      2執行刑接續執行，106年7月27日入監，108年4月6日縮刑
      期滿執行完畢。有臺灣高等法院被告前案紀錄表在卷可稽
      ，其於執行完畢後5年內故意再犯本案有期徒刑以上之罪
      ，為累犯。
（三）毒品危害防制條例第20條於109年1月15日修正公布，並新
      增第35條之1過渡規定，均自109年7月15日施行。修正後
      毒品危害防制條例第20條第1項至第3 項規定：「犯第十
      條之罪者，檢察官應聲請法院裁定，或少年法院（地方法
      院少年法庭）應先裁定，令被告或少年入勒戒處所觀察、
      勒戒，其期間不得逾二月。觀察、勒戒後，檢察官或少年
      法院（地方法院少年法庭）依據勒戒處所之陳報，認受觀
      察、勒戒人無繼續施用毒品傾向者，應即釋放，並為不起
      訴之處分或不付審理之裁定；認受觀察、勒戒人有繼續施
      用毒品傾向者，檢察官應聲請法院裁定或由少年法院（地
      方法院少年法庭）裁定令入戒治處所強制戒治，其期間為
      六個月以上，至無繼續強制戒治之必要為止。但最長不得
      逾一年。依前項規定為觀察、勒戒或強制戒治執行完畢釋
      放後，三年後再犯第十條之罪者，適用前二項之規定。」
      修正後同條例第35條之1第2 款規定：「本條例中華民國
      一百零八年十二月十七日修正之條文施行前犯第十條之罪
      之案件，於修正施行後，依下列規定處理：二、審判中之
      案件，由法院或少年法院（地方法院少年法庭）依修正後
      規定處理；依修正後規定應為不起訴處分或不付審理之裁
      定者，法院或少年法院（地方法院少年法庭）應為免刑之
      判決或不付審理之裁定。」又109 年1 月15日修正公布、
      同年7 月15日施行之毒品危害防制條例第20條第3 項規定
      ，犯第10條之罪於觀察、勒戒或強制戒治執行完畢釋放後
      ，3 年後再犯第10條之罪者，適用本條前2 項之規定。上
      開所謂「3 年後再犯」，只要本次再犯（不論修正施行前
      、後）距最近1 次觀察、勒戒或強制戒治執行完畢釋放，
      已逾3 年者，即該當之，不因其間有無犯第10條之罪經起
      訴、判刑或執行而受影響（最高法院109年度台上大字第3
      826號刑事大法庭裁定參照）。經查：
    1.被告前因施用毒品案件，經臺灣板橋地方法院（現更名為
      臺灣新北地方法院，下同）以98年度毒聲字第1711號裁定
      送觀察、勒戒後，於99年3 月30日執行完畢，認無繼續施
      用毒品傾向，經臺灣板橋地方檢察署（現更名為臺灣新北
      地方檢察署，下同）檢察官於99年3 月31日以99年度毒偵
      緝字第101號、第102號、99年度毒偵字第1537號為不起訴
      處分確定，有臺灣高等法院被告前案紀錄表在卷可稽（見
      本院卷第29、49頁），則依據前開說明，被告於距最近一
      次觀察勒戒執行完畢釋放後，超過3 年始再犯本次施用第
      二級毒品犯行，應屬3 年後再犯，即應令其再行觀察、勒
      戒，自不得逕行追訴、處罰。並經本院於109年9月22日以
      109年度簡上字第133號裁定被告應送勒戒處所觀察、勒戒
      ，其期間不得逾2月。
    2.嗣被吿於110年9月17日入法務部○○○○○○○○附設勒戒處所觀
      察、勒戒後，因無繼續施用毒品傾向，而於110年10月28
      日釋放，有臺灣臺中地方檢察署函覆之執行情形可稽（見
      本院卷第221-225頁）。
    3.是被吿觀察勒戒業已執行完畢釋放，本應由檢察官依毒品
      危害防制條例第20條第2項為不起訴處分，惟檢察官既依
      修正前規定聲請簡易判決處刑並繫屬本院，自應由本院依
      修正後毒品危害防制條例第35條之1第2款規定，就被告所
      犯施用第二級毒品罪，為免刑之判決。
四、沒收部分：
（一）查獲之第一級、第二級毒品及專供製造或施用第一級、第
      二級毒品之器具，不問屬於犯罪行為人與否，均沒收銷燬
      之，毒品危害防制條例第18條第1項定有明文。
（二）經查，扣案之透明結晶1包，經送鑑驗後確含有第二級毒
      品甲基安非他命成分（驗餘淨重為1.1633公克），有衛生
      福利部草屯療養院108年11月15日草療鑑字第1081100172
      號鑑驗書在卷可稽（見核交卷第7頁）。被告偵查中亦自
      承扣案之毒品是自己要施用（見毒偵卷第154頁），堪認
      上開扣案之第二級毒品甲基安非他命，為被告本案施用毒
      品所餘，依法應予沒收銷燬之。至於承裝毒品之包裝袋（
      見毒偵卷第90頁），因必然沾染第二級毒品，且難以析離
      ，自應一併沒收銷燬之。
五、撤銷改判之理由：原審以被告施用第二級毒品，累犯，處有
    期徒刑6月，如易科罰金，以新臺幣1仟元折算1日，依原審
    裁判時（109年1月15日）之法律並無違誤；然案經判決後，
    被告上訴，至本院審理時，毒品危害防制條例就曾受觀察勒
    戒之人再犯施用第二級毒品犯行，是否應適用刑罰處罰，或
    應再次予以觀察勒戒，法律已有所修正，業如前述，而本院
    既已依新修正之毒品危害防制條例令被告令入觀察勒戒且執
    行完畢釋放，被告上訴意旨稱其已勒戒完畢，請依法處理等
    情（見本院卷第263頁），屬有理由，自應由本院依新法改
    諭知免刑之判決，爰撤銷原判決，改判決如主文所示。
據上論斷，應依刑事訴訟法第455條之1第1項、第3項、第369條
第1項前段、第364條、第299條第1項前段，判決如主文。
本案經檢察官丙○○聲請簡易判決處刑，檢察官乙○○到庭執行職務
。
中　　華　　民　　國　　110 　年　　12　　月　　23　　日
                  刑事第二庭    審判長法  官  陳淑芳
　
                                      法  官  黃光進
　
                                      法  官  徐煥淵
以上正本證明與原本無異。
不得上訴。
　　　　　　　　　　　　　　　　　　　書記官　陳麗靜　　　　　
中　　華　　民　　國　　110 　年　　12　　月　　23　　日
附錄本案論罪科刑法條：
毒品危害防制條例第10條
施用第一級毒品者，處6月以上5年以下有期徒刑。
施用第二級毒品者，處3年以下有期徒刑。